# 关联方借款-陈版请进

提问人：中介小兵 时间：2015-01-22 09:01:34
陈老师您好， 关联方之间的借款，以前年度是约定利息的，公司作为“短期借款”核算，但今年约定免利息，公司从“短期借款”调整至“其他应付款”，这样合理吗？还是应该继续作为“短期借款”核算，免息部分作为“资本公积”，但是双方不是母子公司关系，仅仅是集团下的两家公司。非常感谢～

回答人：chenyiwei
仅仅是利率调整，其他条款不变的，仍在借款中核算。另外对关联方之间豁免的利息，要考虑双方之间是否都需要按照权益性交易的原则处理，借款方确认利息支出和资本公积；贷款方确认利息收入和资本公积（借方）或长期股权投资等。